* Librería de Teoría de Circuitos II
* Para LTspice
* Hecha por EP
* 3/04/2014
*
* ==========================================================
* Librería de Bloques de Teoría de Circuitos II
* ======================================================
*
* Bloque Escalón unitario
.subckt escalon 1
V1 1 0 PULSE(0 {valor} {retardo} 1ps 1ps {Tsim} {Tsim} 1)
.param valor=1
.param Tsim=100s
.param retardo=0s
.ends escalon

* Bloque de Ganancia
.subckt ganancia en sal
+params: K=1
E1 sal 0 en 0 {K}
.ends ganancia

* Impulso de Dirac
.subckt impulso 1
+params: Tret = 0.1ms
*******Vinicial Von Tret    tr    tf   ton   tperiodo nciclos
V1 1 0 PULSE(0 {Vi} {Tret} 0.1ps  0.1ps {Ton} {Tsim} 1)
*V1 1 0 PULSE(0 {Vi} {Tret} 0.1ps  0.1ps {Ton} {Tsim} 10000)
.param Vi=10000meg
.param Ton=1fs
.param Tsim=100s
.ends impulso

* Bloque Integrador
* H(s)=1/s
*
.subckt integrador en sal
G1 0 1 en 0 1
C1 1 0 1 IC=0
R1 1 0 1e12
E1 sal 0 1 0 1
.ends integrador

* Bloque Restador de dos entradas
.subckt restador2 enP enN sal
E1 N001 0 enN 0 -1
E2 sal N001 enP 0 1
.ends restador2

* Bloque Sumador de dos entradas
.subckt sumador2 en1 en2 sal
E1 N001 0 en1 0 1
E2 sal N001 en2 0 1
.ends sumador2

* Bloque Sumador de 3 entradas
.subckt sumador3 en1 en2 en3 sal
E1 N001 0 en1 0 1
E2 N002 N001 en2 0 1
E3 sal N002 en3 0 1
.ends sumador3

* Bloque Sumador de cinco entradas
.subckt Sumador5 en1 en2 en3 en4 en5 sal
G5 0 N004 0 en5 1
R1 N004 0 1
G1 0 N003 N004 en4 1
R2 N003 0 1
G2 0 N002 N003 en3 1
R3 N002 0 1
G3 0 N001 N002 en2 1
R4 N001 0 1
G4 0 sal en1 N001 1
R5 sal 0 1
.ends Sumador5

*----------------------
* Sumador de cinco entradas redondo
.subckt Sum5 in1 in2 in3 in4 in5 out
G5 0 N004 0 in5 1
R1 N004 0 1
G1 0 N003 N004 in4 1
R2 N003 0 1
G2 0 N002 N003 in3 1
R3 N002 0 1
G3 0 N001 N002 in2 1
R4 N001 0 1
G4 0 out in1 N001 1
R5 out 0 1
.ends Sum5
*----------------------

* Sumador redondo con flechitas de ingreso de señal
.subckt sumaf in1 in2 out
*E1 N001 0 in1 0 1
*E2 out N001 in2 0 1
G1 0 out in2 N001 1k
G2 0 N001 0 in1 1
R1 N001 0 1
R2 out 0 1m
.ends sumaf

* Restador redondo con flechitas de ingreso de señal
.subckt restaf inP inN out
E1 N001 0 inN 0 -1
E2 out N001 inP 0 1
.ends restaf

* Bloque Sumador de 3 entradas
.subckt sumador3 en1 en2 en3 sal
E1 N001 0 en1 0 1
E2 N002 N001 en2 0 1
E3 sal N002 en3 0 1
.ends sumador3

