* Librería de Teoría de Circuitos II
* Para LTspice
* Hecha por EP
* 3/04/2014
*
* ==========================================================
* Librería de componentes para Filtros Digitales
* de Teoría de Circuitos II
* ==========================================================

* Subcircuito de retardo z^-1
.subckt retardoz1 ent sal
+params: Ts = 1s
T1 ent 0 salZ 0 Z0=1 TD={Ts}
E1 sal 0 VALUE {1 * V(SalZ)}
R0 salZ 0  1
.ends retardoz1

* Subcircuito de retardo z^-1
.subckt retardoz ent sal
+params: Ta = 1s
T1 ent 0 salZ 0 Z0=1 TD={Ta}
E_sep sal 0 VALUE {1 * V(SalZ)}
R0 salZ 0  1
.ends retardoz

* Otro modelo del subcircuito de retardo z^-1
.subckt retardozs ent sal
+params: Ts = 1s
E1 N001 0 ent 0 2
R1 N001 N002 50
T2 N002 0 sal 0 Td={TS} Z0=50
R2 sal 0 50
.ends retardozs


* Bloque de Ganancia
.subckt ganancia en sal
+params: K=1
E1 sal 0 en 0 {K}
.ends ganancia

* Sumador redondo con flechitas de ingreso de señal
.subckt sumaf in1 in2 out
*E1 N001 0 in1 0 1
*E2 out N001 in2 0 1
G1 0 out in2 N001 1k
G2 0 N001 0 in1 1
R1 N001 0 1
R2 out 0 1m
.ends sumaf

* Restador redondo con flechitas de ingreso de señal
.subckt restaf inP inN out
E1 N001 0 inN 0 -1
E2 out N001 inP 0 1
.ends restaf

* Bloque Sumador de 3 entradas
.subckt sumador3 en1 en2 en3 sal
E1 N001 0 en1 0 1
E2 N002 N001 en2 0 1
E3 sal N002 en3 0 1
.ends sumador3

