* Librería de Teoría de Circuitos II
* Para LTspice
* Hecha por EP. Adaptada de Internet.
* 3/08/2014
*
* =============================================================
* Librería de Funciones Matemáticas de Teoría de Circuitos II
* =============================================================

* Arco Coseno
.subckt Acos in out
BI1 0 out I=acos(v(in)) Rpar=1
.ends Acos
*----------------------
* Arco Seno
.subckt Asin in out
BI1 0 out I=asin(v(in)) Rpar=1
.ends Asin
*----------------------
* Arco Tangente
.subckt Atan in out
BI1 0 out I=atan(v(in)) Rpar=1
.ends Atan
*----------------------
* Constante
.subckt constante 1
V1 1 0 {C}
.ends constante
*---------------------
* Coseno
.subckt Cos in out
BI1 0 out I=cos(v(in)) Rpar=1
.ends Cos
*----------------------
* Decibeles para relación de tensiones
.subckt decibel in out
BI1 0 out I=20*log10(v(in)) Rpar=1
.ends decibel
*----------------------
* Divisor
.subckt Div in1 in2 out
BI1 0 out I=v(in1)/v(in2) Rpar=1
.ends Div
*----------------------
* e a la X
.subckt Exp in out
BI1 0 out I=exp(v(in)) Rpar=1 tripdt={tripdt}
.param x=1
.ends Exp
*----------------------
* Logaritmo Natural
.subckt Ln in out
BI1 0 out I=ln(v(in)) Rpar=1
.ends Ln
*----------------------
* Logarítmo de Base 10
.subckt Log in out
BI1 0 out I=log10(v(in)) Rpar=1
.ends Log
*----------------------
* Multiplicador
.subckt Mult in1 in2 out
BI1 0 out I=v(in1)*v(in2) Rpar=1 tripdt={tripdt}
.ends Mult
*----------------------
* Abs(X) a la potencia Y
.subckt Pwr in out
BI1 0 out I=pwr(v(in),y) Rpar=1 tripdt={tripdt}
.param y=1
.ends Pwr
*----------------------
* Signo(X) por Abs(X) a la potencia Y
.subckt Pwrs in out
BI1 0 out I=pwrs(v(in),y) Rpar=1 tripdt={tripdt}
.param y=1
.ends Pwrs
*---------------------
* Raíz cuadrada
.subckt Sqrt in out
BI1 0 out I=sqrt(v(in)) Rpar=1 tripdt={tripdt}
.ends Sqrt
*----------------------
* Restador dif
.subckt Dif in1 in2 out
G1 0 out in1 in2 1k
R1 out 0 1m
.ends Dif
*----------------------
* Seno
.subckt Sin in out
BI1 0 out I=sin(v(in)) Rpar=1
.ends Sin
*----------------------
* Sumador redondo con patitas
.subckt Suma in1 in2 out
G1 0 out in2 N001 1k
G2 0 N001 0 in1 1
R1 N001 0 1
R2 out 0 1m
.ends Suma
*----------------------
* Tangente
.subckt Tan in out
BI1 0 out I=tan(v(in)) Rpar=1 tripdt={tripdt}
.ends Tan
*----------------------
* Valor Absoluto
.subckt Abs in out
BI1 0 out I=abs(v(in)) Rpar=1 tripdt={tripdt}
.ends Abs
*----------------------


